【裁判字號】    94,智,12
【裁判日期】    950704
【裁判案由】    損害賠償
【裁判全文】
臺灣板橋地方法院民事裁定                94年度智字第12號
原      告  盈碩國際股份有限公司
法定代理人  丙○○
被      告  道地國際股份有限公司
法定代理人  甲○○
訴訟代理人  丁志達律師
?????  陳錫川律師
?????  賴俊睿律師
上列當事人間請求損害賠償事件，本院裁定如下：
    主  文
本院於民國九十四年九月二十九日所為停止訴訟程序之裁定撤銷
。
    理  由
一、原告起訴時，原列林榮濱為原告之法定代理人，並以乙○○
    為代理法定代理人，有起訴狀1 紙在卷足稽。然林榮濱並未
    於民國92年4 月7 日經原告股東臨時會改選為董事，亦未於
    同日經董事會選任為董事長，其與原告間董事關係及董事委
    任關係均不存在之事實，業經本院以92年度訴字第2084號民
    事判決在案，復經臺灣高等法院94年度上字第14號民事裁定
    、最高法院95年度台抗字第36號民事裁定分別駁回林榮濱及
    第三人許登鴻、林諺擎（原名林榮枝）之上訴、抗告確定，
    有上開裁判書在卷可佐。又林榮濱、乙○○據以主張其為原
    告法定代理人之經濟部93年10月28日經授中字第0933294188
    0 號函，業經該部以94年11月16日經授中字第09433180440
    號函予以撤銷，回復其前91年5 月24日之變更登記狀態，即
    原告之法定代理人為甲○○、監察人為丙○○；乙○○另稱
    其經少數股東林諺擎於93年10月2 日經許可自行召集之股東
    會選任為董事，復於同日經選為代理董事長，然林諺擎召開
    上述股東會所憑之經濟部93年9 月17日經授字第0933270931
    0 號許可函，亦經該部於95年4 月19日撤銷；嗣原告已於94
    年8 月合法改選甲○○為董事長，丙○○為監察人，並由經
    濟部以95年4 月24日經授中字第09532077290 號函准予變更
    登記等情，有本院92年度訴字第2084號民事判決、臺灣高等
    法院94年度上字第14號民事裁定、最高法院95年度台抗字第
    36號民事裁定、經濟部93年10月28日經授中字第0933294188
    0 號函，94年11月16日經授中字第09433180440 號函、93年
    10月2 日股東臨時會議事錄及董事會議事錄各1 紙、公司登
    記案件進度查詢2 紙、股份有限公司變更登記表2 份在卷為
    據，是原告於起訴時迄今之董事長均為甲○○，監察人為丙
    ○○。本件被告之董事長亦為甲○○，有被告公司基本資料
    1 紙可稽，依民法第106 條禁止雙方代理之規定及公司法第
    223 條「董事為自己或他人與公司為買賣、借貸或其他法律
    行為時，由監察人為公司之代表」之規定，本件應以原告之
    監察人丙○○為原告之法定代理人，合先敘明。
二、本院前以本院93年重智字第7 號確認商標專用權訴訟之裁判
    是否成立為本訴訟事件之先決問題，經於94年9 月29日裁定
    命在該事件終結以前停止訴訟程序。茲查明該民事案件業已
    終結，有本院93年度重智字第7 號判決在卷可稽。
三、依民事訴訟法第186 條規定，依職權將原裁定撤銷，特此裁
    定。
中    華    民    國    95    年    7     月    4    日
                  民事第三庭  審判長法  官  陳映如
                                    法?官  周舒雁
                                    法?官  吳佳穎
以上正本證明與原本無異
如對本裁定抗告，須於裁定送達後10日內向本院提出抗告狀，並
應繳納抗告裁判費新台幣1000元整。
中    華    民    國    95    年    ?    月    4     日
                                    書記官  黃美雲


司法院資訊處製作；財團法人民間司法改革基金會備份。
